高雄高等行政法院裁定
111年度交抗字第10號
抗  告  人  陳智暄                                    
相  對  人  高雄市政府交通局

代  表  人  張淑娟              
上列當事人間交通裁決事件，抗告人對於中華民國111年6月28日
臺灣高雄地方法院110年度交字第346號行政訴訟裁定，提起抗告
，本院裁定如下：
　　主  文
一、抗告駁回。
二、抗告訴訟費用新臺幣300元由抗告人負擔。
　　理  由
一、按交通裁決事件之抗告，抗告法院認抗告為無理由者，應為
    駁回抗告之裁定，依行政訴訟法第237條之9第3項準用同法
    第272條規定，再準用民事訴訟法第495條之1第1項、第449
    條第1項規定自明。
二、原裁定以：抗告人不服臺灣高雄地方法院（下稱原審法院）
    民國111年4月27日110年度交字第346號行政訴訟判決，提起
    上訴，未據繳納裁判費，經原審法院於111年5月19日以110
    年度交字第346號行政訴訟裁定命其於收受該裁定送達後5日
    內補繳，該裁定已於同年月21日送達於抗告人，惟抗告人逾
    期仍未補正，是抗告人之上訴自非合法，而駁回其上訴。
三、抗告意旨略謂：抗告人有繳費，原裁定駁回抗告人之上訴，
    於法有違。
四、本院查：
(一)按「交通裁決事件，按下列規定徵收裁判費：一、起訴，按
    件徵收新臺幣300元。二、上訴，按件徵收新臺幣750元。」
    行政訴訟法第237條之5第1項第1款及第2款定有明文。可知
    交通裁決事件，提起訴訟及上訴，應分別徵收新臺幣（下同
    ）300元及750元之裁判費。次按裁判費除法律別有規定外，
    當事人應預納之，其未預納者，審判長應定期命當事人繳納
    ，逾期未納者，行政法院（含地方法院行政訴訟庭）應駁回
    其上訴，行政訴訟法第100條第1項、第3條之1亦有明文。
(二)經查，抗告人不服原審法院111年4月27日110年度交字第346
    號行政訴訟判決，提起上訴，未據繳納上訴裁判費750元，
    經原審法院於111年5月19日以110年度交字第346號行政訴訟
    裁定命其於收受該裁定送達後5日內補繳，該裁定已於同年
    月21日送達於抗告人，惟抗告人逾期仍未補正，此有原審法
    院111年5月19日110年度交字第346號行政訴訟裁定、送達證
    書、多元化案件繳費狀況查詢清單、查詢簡答表及答詢表附
    原審卷（第101、103、105、107-111頁）可稽。是原審法院
    於111年6月28日以原裁定駁回抗告人之上訴，依法核無違誤
    。抗告人雖主張其有繳費，惟觀諸原審法院多元化案件繳費
    狀況查詢清單（原審卷第105頁）所載，抗告人僅於110年9
    年2日繳納起訴費用300元，並無其他繳費紀錄，且其抗告狀
    亦僅檢附相對人111年7月4日高市交裁字第32-BHTA70905號
    違反道路交通管理事件裁決書乙紙（本院卷第17頁），並未
    提出任何繳納上訴費用之證明或法院收據供本院審酌，自難
    認其有繳納上訴費用之事實。至抗告人雖於111年7月28日繳
    納行政裁判費300元（本院卷第7頁），然該筆裁判費乃係抗
    告人就原審法院於111年6月28日以原裁定駁回抗告人之上訴
    而提起本件抗告時所繳之抗告費用，並非係抗告人就原審法
    院111年4月27日110年度交字第346號行政訴訟判決不服提起
    上訴時應繳納之上訴費用（上訴費用應為750元）。是抗告
    人之抗告為無理由，應予駁回。
五、結論：抗告無理由。
中　　華　　民　　國　　111 　年　　10　　月　　 14　 日
            高雄高等行政法院第一庭
                        審判長法官　李　協　明
                              法官　孫　奇　芳
                              法官　邱　政　強
以上正本係照原本作成。
不得抗告。
中　　華　　民　　國　　111 　年　　10　　月　　 14　 日

                            書記官  黃  玉  幸